臺灣彰化地方法院刑事判決
110年度訴字第1047號
公  訴  人  臺灣彰化地方檢察署檢察官   
被      告  吳敏華



選任辯護人  陳大俊律師
上列被告因偽造有價證券案件，經檢察官提起公訴（110年度偵
字第439號），本院判決如下：
    主    文
吳敏華無罪。
    理    由
一、公訴意旨略以：被告吳敏華曾係小寶食品股份有限公司（址
    設彰化縣○○鄉○○路0段000○0號，下稱小寶公司）之會計，與
    小寶公司之負責人黃建隣係夫妻，而告訴人黃冠茗則曾擔任
    小寶公司之總經理，小寶公司之財務向由被告吳敏華負責處
    理。被告吳敏華自民國107年間起，以小寶公司之名義向謝
    淑真借貸約新臺幣（下同）1,080萬元之金額，作為小寶公
    司營運使用，並以小寶公司之支票供擔保，惟被告吳敏華藉
    由處理小寶公司事務之便，未得告訴人黃冠茗之同意，基於
    意圖供行使之用而偽造有價證券之犯意，於109年8月13日下
    午1時26分許，在小寶公司，於附表一編號1所示之空白支票
    上填寫如附表一編號1所示之發票日及金額，進而於附表一
    編號1所示支票上，盜蓋其所保管之告訴人黃冠茗之印章而
    偽造如附表一編號1所示之支票1紙，並交付予謝淑真之夫吳
    宏碩收執，而吳宏碩當場交付70萬元予被告吳敏華；又因被
    告吳敏華無法如期償還前向謝淑真所借的款項，被告吳敏華
    與謝淑真協議展延票款之支付，並達成換票之共識，於109
    年9月1日下午2時許，吳宏碩乃在上址小寶公司內，將以小
    寶公司名義簽發票面總金額共230萬元之4張支票交付予被告
    吳敏華，而被告吳敏華則未得告訴人黃冠茗之同意，以上述
    方式再次偽造附表一編號2之支票後，交付予予吳宏碩收執
    。因認被告吳敏華涉有刑法第201條第1項之偽造有價證券罪
    嫌云云。
二、按犯罪事實應依證據認定之，無證據不得認定犯罪事實；又
    不能證明被告犯罪或其行為不罰者，應諭知無罪之判決，刑
    事訴訟法第154條第2項丶第301條第1項分別定有明文。又所
    謂認定犯罪事實之證據，係指足以認定被告確有犯罪行為之
    積極證據而言，該項證據自須適合於被告犯罪事實之認定，
    始得採為斷罪之資料；且如未能發現相當確實證據，或證據
    不足以證明，自不能以推測或擬制之方法，以為裁判之基礎
    ；而認定犯罪事實所憑之證據，雖不以直接證據為限，間接
    證據亦包括在內，然而無論直接證據或間接證據，其為訴訟
    上之證明，須於通常一般人均不致有所懷疑，而得確信其為
    真實之程度者，始得據為有罪之認定，倘其證明尚未達到此
    一程度，而有合理之懷疑存在時，即難遽採為不利被告之認
    定（最高法院76年度臺上字第4986號判決意旨參照）。另刑
    事訴訟法第161條第1項規定：檢察官就被告犯罪事實，應負
    舉證責任，並指出證明之方法。因此，檢察官對於起訴之犯
    罪事實，應負提出證據及說服之實質舉證責任。倘其所提出
    之證據，不足為被告有罪之積極證明，或其指出證明之方法
    ，無從說服法院以形成被告有罪之心證，基於無罪推定之原
    則，自不能為被告有罪之判決（最高法院92年度臺上字第12
    8號判決意旨參照）。
三、公訴意旨認被告涉有上開犯罪嫌疑，無非係以被告於警詢及
    偵訊中之供述、告訴人於警詢、偵訊中之指訴、證人謝淑真
    、吳宏碩於警詢、偵訊中之證述、附表一所示之支票影本、
    台灣票據交換所退票理由單、陽信銀行存入代收票據抽回通
    知書、陽信銀行代收票據影本、告訴人提供之支票3紙及監
    視錄影畫面翻拍照片5張等，為其論據。
四、訊據被告吳敏華固坦承有開立附表一所示之支票2張，惟堅
    決否認有何偽造有價證券犯行，辯稱：係依據黃冠茗之指示
    及授權下開立，黃冠茗親自拿他的支票及印章交給伊開立，
    全程他都有在場等語。辯護人則以開票的109年8月13日及9
    月1日，都是黃冠茗拿著小包包走到被告辦公桌位置，將包
    包放在桌上後，自己取出支票本及印章交給被告，而8月13
    日當天，吳宏碩拿錢過來取支票時，黃冠茗也在場；另外，
    9月1日當天，黃冠茗先到辦公室，一樣先在桌前指示被告要
    如何開立支票，一開始開立的支票是前一張號碼支票，是開
    給楊佾澄，被告在黃冠茗指示下開立完畢，黃冠茗就先離開
    辦公室，被告把該張支票拍攝下來LINE傳給黃冠茗，而裝有
    黃冠茗印鑑及支票的包包就留在被告辦公桌上，到了當日下
    午1時58分許，人在外面的黃冠茗以LINE指示被告說要開立
    附表一編號2所示之支票，從監視器畫面可看出被告接完電
    話後，就用左手隨手拿辦公室旁箱子上的藍色包包，取出支
    票本開始支票作業，該張支票比較特別的是，金額是用電腦
    列印，而因為吳宏碩到辦公室拿取支票時發現日期不對，被
    告與人在外面的黃冠茗聯繫後才以手寫更改日期；所以附表
    一所示2張支票都是黃冠茗指示被告開立等語為被告辯護。
    經查：
　㈠附表一編號1、2所示之支票確係由被告所開立，其後該2張支
    票未獲付款而遭退票等情，為被告供承在卷，並有監視器翻
    拍照片、附表一所示之支票影本、台灣票據交換所退票理由
    單、陽信銀行存入代收票據抽回票據通知書及本院勘驗筆錄
    等（見偵卷第19至21、49至55、65至86、97至105頁，本院
    卷㈠第217至223、238至252頁）在卷可佐，是此部分之事實
    ，固堪認定。
　㈡被告於開立附表一所示之支票後，分別記載於109年8月16日
    應付票據EXCEL檔及109年9月5日應付票據EXCEL檔內，並分
    別於109年8月14日下午5時5分許、109年9月4日下午3時21分
    許，以LINE傳送予告訴人黃冠茗收受等情，已經本院當庭勘
    驗被告提出之手機LINE對話紀錄及前開EXCEL檔在卷，有上
    開EXCEL檔案及列印之紙本資料、被告手機LINE翻拍照片及
    本院勘驗筆錄（見本院卷㈠第139至145、153、157至161頁）
    在卷可參，而此亦經告訴人及告訴代理人當庭表示無意見（
    見本院卷㈠第154頁）。觀以被告整理之前開EXCEL檔（見本
    院卷㈠第139至145頁），被告就不同發票人或不同銀行為付
    款人之支票均以不同之顏色區分清楚，且就發票人係告訴人
    黃冠茗之支票，皆係以綠色標註清楚，包含附表一所示之2
    張支票，並無刻意掩飾之情，衡諸常情，附表一所示之2張
    支票，若係被告未經告訴人黃冠茗同意或授權所開立，被告
    豈會未加掩飾而詳加記載於EXCEL內，並傳送予告訴人觀看
    ；且依被告與告訴人於109年9月4日下午3時18分至19分許之
    LINE對話紀錄，告訴人觀看被告整理之應付票據EXCEL檔後
    ，截圖EXCEL檔詢問被告問題，被告亦有回覆，此有LINE對
    話翻拍照片可參（見本院卷㈠第73頁），顯見告訴人確定會
    觀看被告所傳送之應付票據EXCEL檔，於此情形下，實難想
    像被告會將未經授權開立之支票記載於EXCEL內，而提供予
    告訴人確認。是被告稱其開立附表一所示之2張支票均係基
    於告訴人黃冠茗之授權而為，並非不無可能，而得採信。
  ㈢本院勘驗109年8月13日、109年9月1日小寶辦公室監視器光碟
    ，勘驗結果略以（詳見附表二所示）：
　　㊀檔案名稱00000000-000000.265（見本院卷㈠第217頁）
      ⒈畫面時間20/08/13 13:26:13
        黃冠茗走至吳敏華身邊站立，左手持一小包。
      ⒉畫面時間20/08/13 13:26:15
        黃冠茗將手持小包放置在吳敏華左手邊的桌面上，並從
        小包內取出與支票大小相同之白色物品放置在吳敏華正
        前方桌面上後，又從吳敏華桌面上拿走上開物品放入該
        小包內。
      ⒊畫面時間20/08/13 13:26:38
        黃冠茗將與印章大小之黑色物品放置在吳敏華正前方桌
        面上。
      ⒋畫面時間20/08/13 13:26:42
        黃冠茗看著吳敏華書寫資料。
      ⒌畫面時間20/08/13 13:26:52
        黃冠茗離開吳敏華位置。
　  ㊁檔案名稱00000000-000000.265（見本院卷㈠第218至219頁
      ）
      ⒈畫面時間20/08/13 13:48:07
        吳敏華起身離開位置。
      ⒉畫面時間20/08/13 13:48:17
        吳敏華回到其位置。
      ⒊畫面時間20/08/13 13:48:15
        吳宏碩出現在辦公室，吳敏華拉開其位置之抽屜拿出支
        票。
      ⒋畫面時間20/08/13 13:48:23
        吳敏華將支票放置在旁邊桌面上後，與吳宏碩交談。
      ⒌畫面時間20/08/13 13:48:32
        吳宏碩拿起支票觀看，吳敏華持續與吳宏碩交談。
      ⒍畫面時間20/08/13 13:48:38
        吳敏華回到其位置上放置物品後離開辦公室，吳宏碩持
        續觀看支票。
      ⒎畫面時間20/08/13 13:48:45
        吳宏碩將支票放置在桌面上，右手拉開側背包拉鍊後，
        站立原地。
      ⒏畫面時間20/08/13 13:49:06
        吳敏華回到辦公室後，走向吳宏碩，兩人持續交談，吳
        敏華並來回走動後短暫回到其位置。
      ⒐畫面時間20/08/13 13:49:46
        吳敏華至辦公室前面桌子桌面提起一袋物品。
      ⒑畫面時間20/08/13 13:49:47
        吳宏碩迎上吳敏華，並接過吳敏華手中所提該袋物品。
      ⒒畫面時間20/08/13 13:49:57
        吳宏碩將該袋物品放置在椅子上，吳敏華回到其位置坐
        下後，面向吳宏碩交談。
      ⒓畫面時間20/08/13 13:50:11
        吳宏碩從該袋內取出物品觀看，兩人仍持續交談。
      ⒔畫面時間20/08/13 13:50:55
        吳敏華起身，黃冠茗邊講電話邊走回辦公室，吳宏碩轉
        頭看向黃冠茗。
      ⒕畫面時間20/08/13 13:50:58
        黃冠茗將其手機交由吳宏碩接聽。
      ⒖畫面時間20/08/13 13:51:04
        吳敏華揹著側背包，起身離開辦公室。
      ⒗畫面時間20/08/13 13:51:11
        吳宏碩將電話交還黃冠茗，黃冠茗持續通話，吳宏碩佇
        立在旁等候。
      ⒘畫面時間20/08/13 13:51:38
       黃冠茗通話結束，吳宏碩提起放置在椅子上的該袋物品
       ，兩人一起離開辦公室。
　  ㊂（筆錄係記載四）檔案名稱000000000-000000.265（見本
      院卷㈠第220至222頁）
      ⒈畫面時間20/09/01 08:23:03
        黃冠茗從其隨身小包中拿出與支票相同大小之白色物品
        放置桌面上查看。
      ⒉畫面時間20/09/01 08:23:32
        吳敏華的視線從電腦移到黃冠茗所拿出之物品上，黃冠
        茗手指持續在上開物品上指點。
      ⒊畫面時間20/09/01 08:23:55
        吳敏華接過上開黃冠茗所提出之物品後，視線移到電腦
        上，黃冠茗蹲至吳敏華辦公桌旁，手持手機等候。
      ⒋畫面時間20/09/01 08:24:08
        吳敏華低頭書寫資料。
      ⒌畫面時間20/09/01 08:25:21
        吳敏華轉身拿取資料翻看。
      ⒍畫面時間20/09/01 08:26:14
        黃冠茗將其手機畫面供吳敏華觀看。
      ⒎畫面時間20/09/01 08:26:21
        吳敏華持續翻看資料，黃冠茗持續觀看手機。
      ⒏畫面時間20/09/01 08:26:34
        黃冠茗起身後持續觀看手機。
      ⒐畫面時間20/09/01 08:26:44
        黃冠茗彎身與吳敏華交談，並手翻其所提出之物品查看
        。
      ⒑畫面時間20/09/01 08:27:27
        黃冠茗起身拿出手機觀看後，朝門口方向走了幾步，再
        回身站立在吳敏華辦公桌旁，彎身與吳敏華交談，並手
        指及視線看向電腦處後，雙手撐桌等候。後再蹲下與吳
        敏華交談，視線並持續看向電腦處。
      ⒒畫面時間20/09/01 08:28:27
        黃冠茗視線轉移至其手機上。
      ⒓畫面時間20/09/01 08:28:54
       黃冠茗視線轉移至電腦，並手指向電腦與吳敏華交談後
       ，吳敏華翻閱資料後觀看電腦。其間吳敏華視線不斷在
       電腦及桌上資料來回移動，並有書寫的動作。
      ⒔畫面時間20/09/01 08:32:24
        黃冠茗起身，看向及手指吳敏華所書寫的文字處，並與
        吳敏華交談。
      ⒕畫面時間20/09/01 08:32:48
       黃冠茗起身觀看其手機後，轉身彎身朝向吳敏華，並將
       該手機置於桌面，與吳敏華共同觀看手機內容。
      ⒖畫面時間20/09/01 08:33:00
        吳敏華書寫文字。
      ⒗畫面時間20/09/01 08:33:10
        黃冠茗與吳敏華交談，兩人再次同時觀看手機內容後，
        吳敏華繼續書寫文字。期間不斷重複此一行為模式。
      ⒘畫面時間20/09/01 08:34:02
        黃冠茗起身後，短暫站立在吳敏華身旁即離開辦公室。
      ⒙畫面時間20/09/01 08:34:19
        黃冠茗回到辦公室，走至吳敏華身旁，此時吳敏華抽出
        與支票大小相同之白色紙張書寫。
      ⒚畫面時間20/09/01 08:34:30
        黃冠茗接起電話後，離開辦公室。
      ⒛畫面時間20/09/01 08:34:45
        吳敏華拿著支票大小之白色紙張，起身使用身後旁的印
        表機。
      畫面時間20/09/01 08:35:34
        吳敏華從印表機內取回該支票大小之白色紙張。
      畫面時間20/09/01 08:35:44
        吳敏華自黃冠茗之隨身包包取出印章，並自抽屜內取出
        印泥，蓋章在支票上（與被告當庭確認被告是有用印之
        動作）。
      畫面時間20/09/01 08:36:12
        吳敏華持手機朝桌面拍攝。並有操作手機的動作。
    ㊃（筆錄記載五）檔案名稱000000000-000000.265（見本院
      卷㈠第222至223頁）
      ⒈畫面時間20/09/01 09:18:16
        吳敏華在其位置上通話，黃冠茗走向吳敏華並站立在其
        身旁等候。
      ⒉畫面時間20/09/01 09:18:29
        吳敏華結束通話，黃冠茗從辦公室桌旁置物區拿起其隨
        身包放置在吳敏華辦公桌上，並從中取出與支票大小相
        同之白色本子及與印章大小相同之黑色物品交與吳敏華
        ，吳敏華有書寫的動作。
      ⒊畫面時間20/09/01 09:19:06
        吳敏華將書寫好的與支票大小相同之紙張交與黃冠茗，
        黃冠茗同時手持該支票大小相同之紙張低頭查看並走到
        另一張辦公桌位置，拿取該桌上之紙張，並將該支票大
        小之紙張置於該紙張之上後，取出手機拍攝該與支票大
        小相同之紙張，拍攝完成後，坐在該位置上使用手機。
        此期間吳敏華一直在觀看電腦中，並將黃冠茗之隨身包
        移置其辦公室桌旁置物區。
　　㊄勘驗檔案名稱000000000-000000.265（見本院卷㈠第238至2
      52頁）
      ⒈畫面時間20/09/01 09:46:57-59
        吳敏華拿起放置於其辦公室桌旁置物區之黃冠茗隨身包
        後再放回原位。
      ⒉畫面時間20/09/01 09:49:39-45
        吳敏華拿起放置於其辦公室桌旁置物區之黃冠茗隨身包
        後再放回原位。
      ⒊畫面時間20/09/01 10:09:33
        黃冠茗進入辦公室後，走至吳敏華辦公桌旁位置站立。
      ⒋畫面時間20/09/01 10:09:45
       黃冠茗拿起吳敏華辦公桌上之文件短暫觀看後放回原位
       。
      ⒌畫面時間20/09/01 10:09:52
        黃冠茗手指向吳敏華手上文件（或與支票大小相同之白
        色紙張）處後，再次拿起前開文件觀看後放回原位。
      ⒍畫面時間20/09/01 11:13:47
        吳敏華拿起放置於其辦公室桌旁置物區之黃冠茗隨身包
        ，翻找後拿出物品放置桌面，繼而使用電腦，視線在該
        物品及電腦間來回移動。
      ⒎畫面時間20/09/01 11:15:13
        吳敏華將物品放回黃冠茗隨身包裡，並將該包放置於桌
        面上。
      ⒏畫面時間20/09/01 11:17:25
        吳敏華將支票本放置於黃冠茗隨身包內，並將隨身包之
        拉鍊拉上後，將該包放置於其辦公室桌旁置物區，其後
        撥打行動電話通話。
      ⒐畫面時間20/09/01 13:05:11
        吳敏華拿起放置於其辦公室桌旁置物區之黃冠茗隨身包
        ，翻找後視線在桌面及該包來回移動。
      ⒑畫面時間20/09/01 13:05:34
        吳敏華將黃冠茗隨身包放置於其辦公室桌旁置物區。
      ⒒畫面時間20/09/01 13:58:19
        吳敏華拿起放置於其辦公室桌旁置物區之黃冠茗隨身包
        ，從包內拿出與支票大小相同之白色紙張本後，將該包
        放回原位，翻看與支票大小相同之白色紙張本。
      ⒓畫面時間20/09/01 13:58:43
        吳敏華將與支票大小相同之紙張置入其身後之印表機內
        。
      ⒔畫面時間20/09/01 13:59:22
        吳敏華從身後之印表機內取回與支票大小相同之白色紙
        張查看或書寫。
      ⒕畫面時間20/09/01 13:59:47
        吳敏華再次拿起放置於其辦公室桌旁置物區之黃冠茗隨
        身包，從包內拿出與印章大小相同之深色物品，並拉開
        抽屜後，用印在與支票大小相同之白色紙張上。隨後將
        與印章大小相同之深色物品放回黃冠茗隨身包內，並將
        該包放回原位。而後吳敏華持續觀看電腦。
      ⒖畫面時間20/09/01 14:01:20
        吳敏華手持與支票大小相同之白色紙張起身前往影印機
        處影印後回到原位。
      ⒗畫面時間20/09/01 14:02:05
        吳敏華將與支票大小相同之白色紙張影本置入其身後之
        印表機內。
      ⒘畫面時間20/09/01 14:02:27
        吳敏華從身後之印表機內取回與支票大小相同之白色紙
        張影本。
      ⒙畫面時間20/09/01 14:03:19
        吳敏華拿取桌面上之與支票大小相同之白色紙張查看，
        同時間操作電腦。
      ⒚畫面時間20/09/01 14:07:58
        吳宏碩進入辦公室，同時間吳敏華站立正在通話中。
      ⒛畫面時間20/09/01 14:08:05
        吳敏華通話中時，將與支票大小相同之白色紙張交付吳
        宏碩，吳宏碩立即查看與支票大小相同之白色紙張。
      畫面時間20/09/01 14:08:14
        吳宏碩持與支票大小相同之白色紙張靠近吳敏華交談。
      畫面時間20/09/01 14:08:34
        吳敏華手指月曆查看。
      畫面時間20/09/01 14:08:38
        吳敏華將與支票大小相同之白色紙張置於桌上，拿起桌
        上的手機撥打電話，同時間吳宏碩也取出手機使用中。
      畫面時間20/09/01 14:08:48
        吳敏華翻看月曆並通話中，而吳宏碩彎身查看置於桌面
        之與支票大小相同之白色紙張後，再次使用其手機。
      畫面時間20/09/01 14:09:02
        吳敏華結束通話，並坐到其位置上，低頭書寫文字，吳
        宏碩站立在吳敏華辦公桌旁等候。
      畫面時間20/09/01 14:09:14
       吳敏華拿起放置於其辦公室桌旁置物區之黃冠茗隨身包
       ，從包內拿出與印章大小相同之深色物品，並拉開抽屜
       後，用印在與支票大小相同之白色紙張上，再將與支票
       大小相同之白色紙張交付予吳宏碩，吳宏碩收到與支票
       大小相同之白色紙張後，轉身離開辦公室。
     畫面時間20/09/01 14:09:41
       吳敏華將與印章大小相同之深色物品放回黃冠茗隨身包
       內，並將該包放回原位。
     畫面時間20/09/01 14:09:56
       吳敏華手持與支票大小相同之白色紙張起身前往影印機
       影印後回到其位置。
     畫面時間20/09/01 14:21:35
       黃冠茗手持文件進入辦公室，走至吳敏華身旁站立、等
       候，並將文件放置於吳敏華辦公桌上，吳敏華視線在桌
       面及電腦中來回查看。
     畫面時間20/09/01 14:29:13
       吳敏華拿起放置於其辦公室桌旁置物區之黃冠茗隨身包
       ，拿起與支票大小相同之白色紙張本後立即再次放置桌
       面上。
     畫面時間20/09/01 14:29:25
       吳敏華視線在桌面與支票大小相同之白色紙張本及電腦
       間來回移動，並操作電腦、低頭書寫文字。
     畫面時間20/09/01 14:31:08
       吳敏華合上與支票大小相同之白色紙張本，並將與支票
       大小相同之白色紙張本放入黃冠茗隨身包內後，再將該
       包放回原位，吳敏華離開位置離開辦公室。
　　是依上開監視器錄影光碟內容，證人吳宏碩於109年8月13日
    至小寶公司辦公室領取附表一編號1所示之支票前，告訴人
    自其隨身包內取出支票大小相同之紙張及印章大小之黑色之
    物交付予被告，同時觀看被告書寫資料及與被告有所討論，
    證人吳宏碩於109年9月1日至小寶辦公室領取附表一編號2所
    示之支票前，告訴人亦有交付被告其所有之隨身包，並與被
    告有所討論，而被告有自該隨身包內取出支票大小相同之紙
    張及印章大小之物，次數不僅1次，於取出過程中，告訴人
    不一定每次都在場，然遇有告訴人未在場之情形時，被告並
    無任何掩飾之情，過程極為自然，且告訴人更有於被告取用
    前後不時出現在辦公室，被告亦無緊張、隱匿之舉措，足見
    告訴人將上開物品交付予被告使用，應屬2人工作之日常；
    再者，109年8月13日被告將附表一編號1所示之支票交付予
    證人吳宏碩後，告訴人黃冠茗邊接聽電話返回辦公室，並有
    將電話交付予證人吳宏碩接聽後，再拿回繼續通話，最後告
    訴人黃冠茗與證人吳宏碩一同離開辦公室，於此過程中，證
    人吳宏碩未持該支票向告訴人確認發票人，而被告亦未有何
    緊張欲隱匿之情，反係先行離開辦公室，後由證人吳宏碩與
    告訴人一同離開辦公室，倘若被告係未經告訴人授權開立該
    支票，理應係小心謹慎避免被告訴人發現，然均未見此情。
    從而，被告稱係經由告訴人之授權而開立附表一所示之支票
    2張，應屬有據，而得採信。
  ㈣證人即告訴人黃冠茗之證述是否可採：
　　⒈證人即告訴人黃冠茗雖於警詢中證稱：其於109年10月13日
      下午4時許，接到謝淑真的電話，才發現其的支票被盜用
      ，其有詢問謝淑真支票是誰開的，謝淑真表示是吳敏華開
      給她的，就是附表一所示的2張支票，因為吳敏華跟謝淑
      真有借貸關係；另吳敏華所說109年8月13日其有打電話給
      謝淑真，並有將手機拿給謝淑真的老公聽是不屬實的，當
      天吳宏碩到公司是要買冷凍食品，當時是吳宏碩拿手機給
      其聽，因為吳宏碩聽不懂台語，謝淑真要買產品可以直接
      吩咐其，而且如果係其要拿支票給吳宏碩，就自己拿就好
      了，不用透過吳敏華等語（見偵卷第23至31頁）；於偵訊
      中證稱：其不清楚小寶公司有無向謝淑真及吳宏碩借錢，
      因為財務的部分都是吳敏華處理，其沒有干涉，其跟謝淑
      真、吳宏碩不熟，只知道這個人，吳宏碩常會去小寶公司
      買冷凍食品，謝淑真只有去過一次，是案件發生後才有跟
      他們聯絡，其個人支票是新光銀行員林分行的帳戶，如果
      公司廠商貨款比較急的話，公司的支票又已經用完，其會
      先拿個人的支票給廠商，庭呈支票影本3張是其幫小寶公
      司代墊給廠商，都是自己用手寫的，不會假手他人，附表
      一所示的2張支票都是吳敏華沒有經過其的同意所開立，
      係到第一張支票，銀行通知其補錢時，詢問銀行才知道支
      票託收人是謝淑真，因為支票不是其開立的，所以就讓支
      票跳票，當時其不認識謝淑真，也沒有謝淑真的電話，就
      等謝淑真打電話給其，當天謝淑真就打電話給其，其詢問
      支票是何人開給她的，她表示是吳敏華借款，將支票交給
      吳宏碩，還有提到一張230萬元的支票沒有到期，其有質
      問謝淑真，不是其借款，也不是其開的支票，為何要收；
      第一次跳票當天其就打電話給吳敏華，吳敏華不接聽電話
      ，謝淑真說她也有打電話給吳敏華等語（見偵卷第191至1
      94頁）；及於本院審理中證稱：其係小寶公司的總經理，
      吳敏華是出納及會計，公司財務運作，吳敏華不用向其報
      告，也不用給其確認，但她會傳送資料給其看，其所有的
      新光銀行員林分行支票帳戶，曾提供給小寶公司運用，就
      是其在偵查中提出的3張支票，而其上開支票帳戶除了附
      表一所示的2張支票有跳票外，其餘開立的均沒有跳票記
      錄（經檢察官提示本院卷㈠第183頁告訴人支票帳戶退票情
      形後，改稱：這部分可能要回去翻，其記得在附表一所示
      支票之前均無跳票紀錄，如果有跳票，銀行不會再給支票
      ），其有看到吳敏華提出的EXCEL檔及LINE對話紀錄，確
      定是有這樣的內容，其與吳宏碩完全沒有聯絡也不熟，謝
      淑真是因為買東西才認識，有LINE的聯絡管道，而其與吳
      敏華的LINE對話內容提到謝老師以及傳送謝老師的帳戶資
      料，都是吳敏華向謝淑真借錢，因為謝淑真找不到吳敏華
      ，才聯絡其，其再轉達給吳敏華等語（見本院卷㈡第10至3
      8頁）。是依證人即告訴人上開證述情節，就其所稱發現
      附表一編號1所示之支票遭盜開前，是否有證人謝淑真之
      聯絡方式，以及有無與證人謝淑真聯絡過等情，已有前後
      證述不一的情形，而其於本院審理中證稱曾與證人謝淑真
      以LINE聯絡之情，亦係被告提出與告訴人黃冠茗之LINE對
      話紀錄後，才為如此之證述，是否是迎合當時提出之證據
      資料而為證述，即非無疑。
　　⒉依本院勘驗109年8月13日日辦公室監視錄影畫面略以：
　　　①畫面時間20/08/13 13:50:55
        吳敏華起身，黃冠茗邊講電話邊走回辦公室，吳宏碩轉
        頭看向黃冠茗。
      ②畫面時間20/08/13 13:50:58
        黃冠茗將其手機交由吳宏碩接聽。
      ③畫面時間20/08/13 13:51:04
        吳敏華揹著側背包，起身離開辦公室。
      ④畫面時間20/08/13 13:51:11
        吳宏碩將電話交還黃冠茗，黃冠茗持續通話，吳宏碩佇
        立在旁等候。
      ⑤畫面時間20/08/13 13:51:38
      係告訴人手持電話通話進入辦公室後，再將電話交付予證
      人吳宏碩接聽，過程極為自然，並非告訴人前開證稱係證
      人吳宏碩將電話交予他接聽之情節不符，更加凸顯證人即
      告訴人前開證述情節之瑕疵，所言是否可採，顯屬有疑。
　　⒊依被告與告訴人間之LINE對話紀錄以觀：
　　  ①告訴人於109年5月22日下午1時43分許提供謝淑真陽信銀
        行存摺封面照片予被告，被告於同日下午1時46分許回
        傳台灣企銀台幣單筆交易憑證之翻拍照片予告訴人（內
        容顯示匯入謝淑真上開陽信銀行帳戶之款項資料）（見
        本院卷㈠第79頁）。
　　  ②於109年7月1日下午2時52分許，告訴人傳送票面金額100
        萬元之支票影本予被告，被告詢問「這個是誰？錢有存
        了嗎？」，告訴人於同日下午2時53分許回覆「謝老師
        、錢在我這」（見本院卷㈠第81頁）。
　　  ③109年7月3日上午8時21分許，告訴人表示「謝老師、10
        點去拿、50萬」（見本院卷㈠第83頁）。
　　  ④被告於109年8月14日下午5時5分許傳送109年8月16日應
        付票據EXCEL予告訴人觀看（見本院卷㈠第71頁）。
　　  ⑤被告於109年8月14日下午5時7分許傳送員工薪資表予告
        訴人觀看（見本院卷㈠第71頁）。
　　  ⑥109年8月25日下午3時17分許，被告詢問「謝老師要匯哪
        裡？」，告訴人回覆「中國信託帳戶資料（詳卷）、6
        萬元」，被告再詢問「他是誰？沒有戶名」，告訴人即
        再傳送謝淑真陽信銀行帳戶存摺封面照片予被告（見本
        院卷㈠第85頁）。
　　  ⑦於109年9月4日下午3時18分至19分許，告訴人觀看被告
        整理之應付票據EXCEL檔後，截圖EXCEL檔詢問被告問題
        ，被告亦有回覆（見本院卷㈠第73頁）。
　　  ⑧被告於109年9月4日下午3時21分許傳送109年9月5日應付
        票據EXCEL予告訴人觀看（見本院卷㈠第73頁）。
　　  ⑨109年9月24日上午7時10分許，告訴人表示「台企、謝老
        師我有借到50」，並於同日上午9時47分許傳送謝淑真
        於當日匯款38萬元予小寶公司之陽信商業銀行匯款申請
        書翻拍照片予被告（見本院卷㈠第87至89頁）。
　　  ⑩被告於109年9月28日下午3時47分許傳送109年9月28日EX
        CEL檔予告訴人觀看（見本院卷㈠第75頁）。
　　  ⑪被告於109年9月28日下午3時51分許傳送109年9月29日應
        付票據EXCEL予告訴人觀看（見本院卷㈠第75頁）。
　　  ⑫109年9月29日下午1時53分至56分許，被告詢問「謝老師
        來？做什麼？」，告訴人回覆「你開票給她、用匯的」
        ，被告表示「他說不行」，告訴人回以「等等匯、她也
        不要」、「你說我忘記、我在忙認證」，被告則稱「我
        都說了、他說～～等錢到了再說」（見本院卷㈠第91至93
        頁）。
　　　從2人之對話紀錄，被告就員工薪資資料及應付帳款EXCEL
      檔均有傳送予告訴人，且告訴人亦有針對應付帳款EXCEL
      詢問被告問題，顯見被告就公司之財務狀況，均有向告訴
      人報告之情形，而就告訴人、被告與謝淑真間之關係，告
      訴人提供謝淑真帳戶資料予被告匯款，被告匯款完畢後，
      拍攝匯款憑證予告訴人收受，告訴人向被告提及跟謝淑真
      借款50萬元，同時傳送謝淑真匯款38萬元之憑證予被告收
      受，告訴人指示被告向謝淑真拿取50萬元，而經被告詢問
      是給何人之支票時，告訴人表示是謝淑真及款項由其收取
      ，此外，於⑫109年9月29日之對話紀錄，更加顯示謝淑真
      係來找告訴人，而非被告甚明。是從上開對話紀錄可知，
      告訴人對於小寶公司之財務狀況，應有相當之決定權限，
      而在向謝淑真借款之過程中，告訴人應係居於謝淑真借貸
      對象之地位，被告僅係受告訴人指示為相關之匯款、取款
      等相應對行為，是證人即告訴人前開證述情節，顯與真實
      不符。
　　⒋從而，綜合前開卷證資料，在在彰顯告訴人證述之瑕疵，
      是其前開證述情節，是否可採，誠屬有疑。
  ㈤證人吳宏碩於警詢中證稱：其不記得吳敏華交付支票的詳細
    日期，只記得都是下午，總共開了2次黃冠茗支票給其，第
    一張面額70萬元，第二張面額230萬元，地點均係在小寶公
    司的辦公室，現場只有其跟吳敏華，其親眼看到吳敏華蓋章
    並且交付支票，吳敏華開第二張支票日期填錯，其有親眼看
    到吳敏華更改日期後蓋章，其知道吳敏華兩次開的都是黃冠
    茗的支票，其兩次都有詢問吳敏華為何不是開公司的支票，
    吳敏華都回說公司的支票還在申請；吳敏華提到109年8月13
    日黃冠茗有打電話給謝淑真並將手機拿給其接聽的部分是不
    屬實的，監視器畫面身穿迷彩上衣的是其，但其不知道白色
    上衣的男子是誰，也沒有印象有人拿手機給其接聽等語（見
    偵卷第39至44頁）；於偵訊中證稱：吳敏華是小寶公司負責
    人的太太，其跟黃冠茗不熟，謝淑真有時候會去小寶公司買
    冷凍食品，附表一編號1支票係其去小寶公司辦公室，吳敏
    華交給其的，支票已經開好的，其沒有看到她開支票，但其
    有問她之前都是公司的票，為何這次開個人票，她說因為公
    司的支票在申請，所以開黃冠茗個人的支票給其，附表一編
    號2所示之支票，也是其去小寶公司，她交付已經開好的支
    票，其發現日期不對，吳敏華就拿筆修改日期，並蓋用黃冠
    茗的章，其也是詢問一樣的問題，為何是開黃冠茗的個人票
    ，她也是回答小寶公司的支票在申請，其回家後就把支票交
    給謝淑真；109年8月13日下午1時26分18秒至50秒，地點是
    在小寶公司，其跟吳敏華拿支票時黃冠茗沒有在場，黃冠茗
    是後來才進來的，謝淑真就打電話給其說要買冷凍食品，因
    為其聽不懂台語，所以就把電話拿給黃冠茗，讓謝淑真跟黃
    冠茗講說要買甚麼冷凍食品，謝淑真是用她的手機打到其的
    手機等語（見偵卷第107至114頁）；及於本院審理中證稱：
    109年8月13日當天係吳敏華向其太太謝淑真借錢，謝淑真剛
    好有事情，由其到公司去，其到公司的時候，只有其與吳敏
    華在場，其將錢交給吳敏華，吳敏華將支票交給其，回來之
    後，謝淑真詢問為何是黃冠茗的支票，並馬上聯絡吳敏華，
    吳敏華說公司的支票在申請，所以就開黃冠茗的支票，這是
    事後謝淑真轉述給其聽的，當天吳敏華除了交付支票外，並
    未交付其他物品，冷凍食品是吳敏華交代要向黃冠茗拿取（
    後經當庭勘驗當天監視器錄影光碟，顯示吳敏華確實有將一
    袋東西交給吳宏碩後，則改稱：應是數量不夠）；109年9月
    1日下午2時7分許有去小寶公司的辦公室，其帶了4張支票要
    去換票，當時只有吳敏華在場，吳敏華看數量正確後就拿一
    張支票給其，當下其就覺得奇怪，為何又是開黃冠茗的支票
    ，並有詢問被告，吳敏華表示因為公司支票在申請，所以開
    黃冠茗的支票，而且日期有誤，所以吳敏華馬上修改後讓其
    帶回去，至於之前警詢偵訊提到第一次現場就發現發票人是
    黃冠茗的部分，應該是其把第二次當成第一次；另外，其於
    偵訊中提到係謝淑真打電話給其表示要購買冷凍食品的部分
    ，為何跟勘驗內容顯示是謝淑真打電話給黃冠茗，黃冠茗將
    電話交給其的情形不同，因為時間太久了，其也不記得了，
    其記得係其打電話給太太確認冷凍食品的數量等語（見本院
    卷㈡第39至55頁）。是證人吳宏碩就係於第一次或第二次當
    面詢問被告為何開立發票人為黃冠茗之支票，及109年8月13
    日至小寶公司拿取支票時，究係證人謝淑真撥打電話給他，
    或是證人謝淑真撥打電話給告訴人黃冠茗，而由告訴人黃冠
    茗交付電話給他接聽，以及究係何人交付冷凍食品等情，已
    有前後證述不一之情，衡以證人吳宏碩之妻謝淑真為借款關
    係之債權人，對於借款所提出之支票擔保理應詳加查證，且
    證人吳宏碩於109年9月1日至小寶公司拿取附表一編號2所示
    之支票時，尚有發現發票日有誤，而要求被告更正，衡以支
    票之發票人為何人亦屬重要，實難想像證人吳宏碩對於何時
    查證之時間點會有記憶不清楚之情形；另就109年8月13日證
    人謝淑真究係撥打何人之手機而由證人吳宏碩接聽，依附表
    二編號2所示之監視器畫面勘驗內容，清楚可見係告訴人黃
    冠茗接聽電話出現在辦公室後，直接將電話交付予證人吳宏
    碩接聽，要與證人吳宏碩前開證述情節不同，則證人吳宏碩
    前開證述情節，是否真實可採，即屬有疑；此外，依附表二
    編號2所示之監視器畫面勘驗筆錄，證人吳宏碩於109年8月1
    3日至小寶公司向被告領取附表一編號1所示之支票後，告訴
    人黃冠茗隨即出現在辦公室內，並有交付電話與證人吳宏碩
    接聽，證人吳宏碩於此時，大有機會可向告訴人黃冠茗確認
    發票人之疑義，然證人吳宏碩並未為此，顯與常情不符；再
    者，經由此部分監視器之內容，係被告交付一袋物品予證人
    吳宏碩收受，而非告訴人交付予證人吳宏碩，亦證人吳宏碩
    前開證稱接聽電話係為了確認證人謝淑真欲購買何物品之情
    節不符。從而，證人無吳宏碩上開證述情節，是否可採，顯
    有疑義。
  ㈥證人謝淑真於警詢中證稱：小寶公司與其有借貸關係，公司
    會計吳敏華於109年8月11日上午10時30分打電話向其借70萬
    元，所以109年8月13日下午2時許，其請先生吳宏碩拿70萬
    元到小寶公司給吳敏華，吳敏華開支票給吳宏碩，吳宏碩回
    家後，其看到支票不是公司票，而是個人票，便打電話詢問
    吳敏華，她表示因為公司的支票不夠，還在銀行申請，其不
    疑有他，之後吳敏華又於109年8月29日上午10時許向其借款
    230萬元，其即請吳宏碩於109年9月1日下午2時許拿230萬元
    至小寶公司給吳敏華，吳敏華交付支票給吳宏碩1張支票，
    一樣是開黃冠茗個人的支票，其跟黃冠茗不熟等語（見偵卷
    第57至59頁）；及於偵訊中證稱：其跟吳敏華很熟，他是小
    寶公司負責人的太太，兼任會計，其有去過小寶公司買東西
    ，黃冠茗好像是小寶公司總經理，其跟他不太熟；其於107
    年間就跟吳敏華有借貸關係，前後借了1,080萬元，開的支
    票全部跳票，之前都是用小寶公司的支票借錢，後面有一張
    是70萬元、230萬元是後期她跟其借的錢，吳宏碩第一次至
    小寶公司跟吳敏華拿支票回來後，其馬上用LINE打給吳敏華
    ，詢問為何開黃冠茗個人支票，她說公司的支票還在申請中
    ，第2張支票也是一樣的情形，其也有打電話詢問吳敏華，
    第一張支票是吳宏碩拿現金70萬元交給吳敏華，第二張支票
    是展延，所以是換票，吳宏碩將之前小寶公司開的230萬元
    支票還給吳敏華，吳敏華再拿第二張支票給他；而109年8月
    13日下午1時26分18秒至50秒的監視器照片，當時吳宏碩在
    小寶公司，支票還沒有拿回來，其用電話打給吳宏碩，要他
    買一些冷凍食品回家，沒有談到支票的事情，其有跟黃冠茗
    說，能否準備2包冷凍食品讓吳宏碩帶回來，因為當時沒有
    看到支票，所以就沒有問黃冠茗支票的事情；從頭到尾都是
    吳敏華跟其接觸，說公司或她個人要借用多少錢，金額從10
    0萬至110萬元不等，黃冠茗從頭到尾都沒有跟其接觸，小寶
    公司開的支票只有2次兌現，其他都是展延換票，黃冠茗真
    的沒有打電話向其借錢，是吳國坤至其住處表示小寶公司需
    要週轉，第一次也是吳敏華用LINE打電話給其，至其住處拿
    錢等語（見偵卷第107至114頁）。依證人謝淑真前開證述情
    節，就第二次借款之情節，先於警詢中證稱吳宏碩有交付23
    0萬元予被告，後於偵訊中證稱230萬元係換票，已有明顯不
    同之證述；再者，就109年8月13日由證人吳宏碩至小寶公司
    辦公室領取附表一編號1所示之支票時，證稱係其撥打電話
    與證人吳宏碩，轉由告訴人黃冠茗接聽討論購買冷凍食品乙
    事，惟此部分證述內容，要與附表二編號2所示之監視器勘
    驗內容不符，更加凸顯證人謝淑真證述情節之瑕疵；此外，
    證人謝淑真前開均證稱與告訴人黃冠茗不熟悉，未曾與告訴
    人有所聯繫，然依被告與告訴人前開LINE對話紀錄，告訴人
    提供證人謝淑真之帳號予被告並指示被告匯款，以及指示被
    告向證人謝淑真拿取借款，在在顯係告訴人與證人謝淑真已
    有所聯繫，告訴人始能交代被告處理後續事宜，是證人謝淑
    真此部分證述情節，更與真實不符。基此，證人謝淑真上開
    證述情節，是否可採，顯有疑義。
五、綜上所述，公訴人所舉之證據資料，除可認定附表一所示之
    支票2張均係由被告所開立外，對於被告有何未經授權而偽
    造有價證券部分，均無從證明，依據上開證據資料，附表一
    所示之支票，被告辯稱係基於告訴人之授權而開立等語，並
    不是完全沒有可能，有合理懷疑可信為真。是公訴人所舉證
    據不足使本院達到確信被告有公訴人所指犯行為真實之程度
    ，本件不能證明被告犯罪，自應為被告無罪之諭知。
六、告訴人於偵查及本院審理中、證人吳宏碩於偵查及本院審理
    中、證人謝淑真於偵查中均經具結而證述係被告向證人謝淑
    真借款，由被告偽造附表一所示之支票交予證人吳宏碩轉交
    予證人謝淑真，則告訴人是否涉犯刑法第168條偽證罪、第1
    69條誣告罪嫌，證人謝淑真、吳宏碩是否涉犯同法第168條
    偽證罪嫌，宜由檢察官依法偵查為適法之處理，併此敘明。
據上論斷，應依刑事訴訟法第301條第1項，判決如主文。
本案經檢察官余建國提起公訴，檢察官劉欣雅到庭執行職務。
中　　華　　民　　國　　111 　年　　8 　　月　　9 　　日
              刑事第四庭  審判長法  官  余仕明   
                                法  官  許家偉   
                                法  官  林怡君   
以上正本證明與原本無異。
如不服本判決應於收受判決後20日內向本院提出上訴書狀，並應
敘述具體理由。其未敘述上訴理由者，應於上訴期間屆滿後20日
內向本院補提理由書(均須按他造當事人之人數附繕本)「切勿逕
送上級法院」。
告訴人或被害人如對本判決不服者，應具備理由請求檢察官上訴
，其上訴期間之計算係以檢察官收受判決正本之日期為準。
僅檢察官得上訴。
中　　華　　民　　國　　111 　年　　8 　　月　　9 　　日
                          書   記   官  馬竹君

附表一：
編號 支票號碼 發票日 票面金額 （新臺幣） 付款人 發票人 1 AA0000000 109年10月13日（起訴書誤載為7月17日） 70萬 新光銀行員林分行 黃冠茗  2 AA0000000（起訴書誤載為AA0000000） 109年11月1日（起訴書誤載為2日） 230萬 同上 黃冠茗  
附表二：
編號 檔案名稱 勘驗內容 出 處 頁 碼 一 00000000-000000.265 1、畫面時間20/08/13 13:26:13    黃冠茗走至吳敏華身邊站立，左手持一小包。 2、畫面時間20/08/13 13:26:15    黃冠茗將手持小包放置在吳敏華左手邊的桌面上，並從小包內取出與支票大小相同之白色物品放置在吳敏華正前方桌面上後，又從吳敏華桌面上拿走上開物品放入該小包內。 3、畫面時間20/08/13 13:26:38    黃冠茗將與印章大小相同之黑色物品放置在吳敏華正前方桌面上。 4、畫面時間20/08/13 13:26:42    黃冠茗看著吳敏華書寫資料。 5、畫面時間20/08/13 13:26:52    黃冠茗離開吳敏華位置。 本院卷㈠第217頁。 二 00000000-000000.265 1、畫面時間20/08/13 13:48:07    吳敏華起身離開位置。 2、畫面時間20/08/13 13:48:17    吳敏華回到其位置。 3、畫面時間20/08/13 13:48:15    吳宏碩出現在辦公室，吳敏華拉開其位置之抽屜拿出與支票大小相同之白色物品。 4、畫面時間20/08/13 13:48:23    吳敏華將與支票大小相同之白色物品放置在旁邊桌面上後，與吳宏碩交談。 5、畫面時間20/08/13 13:48:32    吳宏碩拿起與支票大小相同之白色物品觀看，吳敏華持續與吳宏碩交談。 6、畫面時間20/08/13 13:48:38    吳敏華回到其位置上放置物品後離開辦公室，吳宏碩持續觀看與支票大小相同之白色物品。 7、畫面時間20/08/13 13:48:45    吳宏碩將與支票大小相同之白色物品放置在桌面上，右手拉開側背包拉鍊後，站立原地。 8、畫面時間20/08/13 13:49:06    吳敏華回到辦公室後，走向吳宏碩，兩人持續交談，吳敏華並來回走動後短暫回到其位置。 9、畫面時間20/08/13 13:49:46    吳敏華至辦公室前面桌子桌面提起一袋物品。 10、畫面時間20/08/13 13:49:47     吳宏碩迎上吳敏華，並接過吳敏華手中所提該袋物品。 11、畫面時間20/08/13 13:49:57     吳宏碩將該袋物品放置在椅子上，吳敏華回到其位置坐下後，面向吳宏碩交談。 12、畫面時間20/08/13 13:50:11     吳宏碩從該袋內取出物品觀看，兩人仍持續交談。 13、畫面時間20/08/13 13:50:55     吳敏華起身，黃冠茗邊講電話邊走回辦公室，吳宏碩轉頭看向黃冠茗。 14、畫面時間20/08/13 13:50:58     黃冠茗將其手機交由吳宏碩接聽。 15、畫面時間20/08/13 13:51:04     吳敏華揹著側背包，起身離開辦公室。 16、畫面時間20/08/13 13:51:11     吳宏碩將電話交還黃冠茗，黃冠茗持續通話，吳宏碩佇立在旁等候。 17、畫面時間20/08/13 13:51:38     黃冠茗通話結束，吳宏碩提起放置在椅子上的該袋物品，兩人一起離開辦公室。 本院卷㈠第218至219頁。 三 00000000-000000.265 1、畫面時間20/09/01 08:16:33    黃冠茗手持小包走向吳敏華，手撐桌面，佇立在吳敏華身旁。 2、畫面時間20/09/01 08:16:53    黃冠茗蹲下，眼睛持續看向螢幕方向。 本院卷㈠第219頁。 四 00000000-000000.265 1、畫面時間20/09/01 08:23:03    黃冠茗從其隨身小包中拿出與支票相同大小之白色物品放置桌面上查看。 2、畫面時間20/09/01 08:23:32    吳敏華的視線從電腦移到黃冠茗所拿出之物品上，黃冠茗手指持續在上開物品上指點。 3、畫面時間20/09/01 08:23:55    吳敏華接過上開黃冠茗所提出之物品後，視線移到電腦上，黃冠茗蹲至吳敏華辦公桌旁，手持手機等候。 4、畫面時間20/09/01 08:24:08    吳敏華低頭書寫資料。 5、畫面時間20/09/01 08:25:21    吳敏華轉身拿取資料翻看。 6、畫面時間20/09/01 08:26:14    黃冠茗將其手機畫面供吳敏華觀看。 7、畫面時間20/09/01 08:26:21    吳敏華持續翻看資料，黃冠茗持續觀看手機。 8、畫面時間20/09/01 08:26:34    黃冠茗起身後持續觀看手機。 9、畫面時間20/09/01 08:26:44    黃冠茗彎身與吳敏華交談，並手翻其所提出之物品查看。 10、畫面時間20/09/01 08:27:27     黃冠茗起身拿出手機觀看後，朝門口方向走了幾步，再回身站立在吳敏華辦公桌旁，彎身與吳敏華交談，並手指及視線看向電腦處後，雙手撐桌等候。後再蹲下與吳敏華交談，視線並持續看向電腦處。 11、畫面時間20/09/01 08:28:27     黃冠茗視線轉移至其手機上。 12、畫面時間20/09/01 08:28:54     黃冠茗視線轉移至電腦，並手指向電腦與吳敏華交談後，吳敏華翻閱資料後觀看電腦。其間吳敏華視線不斷在電腦及桌上資料來回移動，並有書寫的動作。 13、畫面時間20/09/01 08:32:24     黃冠茗起身，看向及手指吳敏華所書寫的文字處，並與吳敏華交談。 14、畫面時間20/09/01 08:32:48     黃冠茗起身觀看其手機後，轉身彎身朝向吳敏華，並將該手機置於桌面，與吳敏華共同觀看手機內容。 15、畫面時間20/09/01 08:33:00     吳敏華書寫文字。 16、畫面時間20/09/01 08:33:10     黃冠茗與吳敏華交談，兩人再次同時觀看手機內容後，吳敏華繼續書寫文字。其間不斷重複此一行為模式。 17、畫面時間20/09/01 08:34:02     黃冠茗起身後，短暫站立在吳敏華身旁即離開辦公室。 18、畫面時間20/09/01 08:34:19     黃冠茗回到辦公室，走至吳敏華身旁，此時吳敏華抽出與支票大小相同之白色紙張書寫。 19、畫面時間20/09/01 08:34:30     黃冠茗接起電話後，離開辦公室。 20、畫面時間20/09/01 08:34:45     吳敏華拿著與支票大小相同之白色物品，起身使用身後旁的印表機。 21、畫面時間20/09/01 08:35:34     吳敏華從印表機內取回該與支票大小相同之白色物品。 22、畫面時間20/09/01 08:35:44     吳敏華自黃冠茗之隨身包包取出與印章大小相同之黑色物品，並自抽屜內取出印泥，蓋章在與支票大小相同之白色物品上（與被告當庭確認被告是有用印之動作）。 23、畫面時間20/09/01 08:36:12     吳敏華持手機朝桌面拍攝。並有操作手機的動作。 24、畫面時間20/09/01 08:36:29     吳敏華將畫面時間20/09/01 08:25:21所取下之資料放回原位後，再取下另本資料。 本院卷㈠第219至222頁。 五 00000000-000000.265 1、畫面時間20/09/01 09:18:16    吳敏華在其位置上通話，黃冠茗走向吳敏華並站立在其身旁等候。 2、畫面時間20/09/01 09:18:29    吳敏華結束通話，黃冠茗從辦公室桌旁置物區拿起其隨身包放置在吳敏華辦公桌上，並從中取出與支票大小相同之白色物品及與印章大小相同之黑色物品交與吳敏華，吳敏華有書寫的動作。 3、畫面時間20/09/01 09:19:06    吳敏華將書寫好的與支票大小相同之白色物品交與黃冠茗，黃冠茗同時手持該與支票大小相同之白色物品低頭查看並走到另一張辦公桌位置，拿取該桌上之紙張，並將該與支票大小相同之白色物品置於該紙張之上後，取出手機拍攝該與支票大小相同之白色物品，拍攝完成後，坐在該位置上使用手機。此期間吳敏華一直在觀看電腦中，並將黃冠茗之隨身包移置其辦公室桌旁置物區。 本院卷㈠第222至223頁。 六 00000000-000000.265 1、畫面時間20/09/01 09:24:37    黃冠茗在辦公室入口處使用手機，吳敏華在其位置上辦公。 2、畫面時間20/09/01 09:25:14    第三人進入辦公室，黃冠茗將其所站立處桌面上之資料交予第三人，第三人離開辦公室。 3、畫面時間20/09/01 09:25:44    黃冠茗離開辦公室。 4、畫面時間20/09/01 09:27:34    黃冠茗站立在辦公室門口處、吳敏華在其位置上，兩人短暫隔空交談後，吳敏華接聽電話，黃冠茗短暫站立在辦公室門口後離開。 5、畫面時間20/09/01 09:46:57-59    吳敏華拿起放置於其辦公室桌旁置物區之黃冠茗隨身包後再放回原位。 6、畫面時間20/09/01 09:49:39-45    吳敏華拿起放置於其辦公室桌旁置物區之黃冠茗隨身包後再放回原位。 7、畫面時間20/09/01 10:09:33    黃冠茗進入辦公室後，走至吳敏華辦公桌旁位置站立。 8、畫面時間20/09/01 10:09:45    黃冠茗拿起吳敏華辦公桌上之文件短暫觀看後放回原位。 9、畫面時間20/09/01 10:09:52    黃冠茗手指向吳敏華手上文件（或與支票大小相同之白色物品）處後，再次拿起前開文件觀看後放回原位。 10、畫面時間20/09/01 10:10:04     黃冠茗離開辦公室。 11、畫面時間20/09/01 10:10:30     吳敏華拿起一個保冰袋交給正在進入辦公室之黃冠茗，黃冠茗將該袋放置於辦公室入口處之桌上後離開辦公室。 12、畫面時間20/09/01 10:10:55     黃冠茗進入辦公室後，走至吳敏華辦公桌旁位置，橫過吳敏華桌前方，拿取放置靠近牆壁位置之物品後站立在旁。 13、畫面時間20/09/01 10:11:12     黃冠茗雙手撐桌佇立桌旁，視線可及吳敏華，吳敏華轉身拿取其身後之文件翻看，黃冠茗右手翻動某物。後吳敏華將部分文件放置於其辦公桌旁之置物區抽屜內，繼續前開行為。再後黃冠茗翻動辦公桌上文件並拿筆書寫。 14、畫面時間20/09/01 10:13:17     吳敏華手持文件離開其位置，黃冠茗接著坐在吳敏華位置上並持續書寫。而後吳敏華走回其辦公桌旁，站著與黃冠茗對話，其間並從桌上拿取物品，後再走向同排第一個位置，將所拿取之物品置於該位辦公桌抽屜內。 15、畫面時間20/09/01 10:14:17     黃冠茗起身離開椅子，並從褲內拿出手機觀看，同時走向左前方辦公桌旁，。吳敏華拿取其辦公桌後之文件後，走向該桌左邊前方之辦公桌旁，伸手翻、撥桌上物品後，再次查看手機並使用手機。 16、畫面時間20/09/01 10:15:01     黃冠茗收起手機，回身走向吳敏華，雙手撐桌佇立在吳敏華身旁，並與吳敏華對話。 17、畫面時間20/09/01 10:15:12     黃冠茗再次拿起手機查看，同時手指向吳敏華正在翻看的文件，與吳敏華對話。 18、畫面時間20/09/01 10:15:24-38     黃冠茗持手機通話，同時在辦公室內走動。後通話結束，再次重複前開動作。 19、畫面時間20/09/01 10:16:21     黃冠茗從前桌拿取文件放置後桌（吳敏華正使用之左側最後方之桌）上，並與吳敏華對話。 20、畫面時間20/09/01 10:16:59     黃冠茗走向吳敏華辦公桌位置欲取物品，吳敏華隨後跟上拿取物品交給黃冠茗後，兩人再走回左側桌繼續交談。 21、畫面時間20/09/01 10:18:23     吳敏華回到其位置上接聽電話後，轉接給黃冠茗接聽。黃冠茗掛斷電話後，繼續與吳敏華交談。 22、畫面時間20/09/01 10:19:15     吳敏華起身，與黃冠茗同時離開辦公室。 23、畫面時間20/09/01 10:23:19     吳敏華、黃冠茗同時回到辦公室。 24、畫面時間20/09/01 10:23:25     黃冠茗從其左側褲子口袋內取出物品後隨即放回口袋，拿取吳敏華辦公室上的筆書寫。吳敏華在左側桌旁拿取物品。黃冠茗回身與吳敏華交談後，再回身繼續書寫。 25、畫面時間20/09/01 10:23:58     黃冠茗走向辦公室入口處之桌旁拿取物品再放下後離開辦公室。吳敏華持續翻找、搬動物品。 26、畫面時間20/09/01 10:24:40     黃冠茗攜回物品，放置在辦公室入口處之桌上，與吳敏華同時低頭翻看。 27、畫面時間20/09/01 10:25:16     黃冠茗接聽電話，並在辦公室內來回走動。吳敏華持續翻看。 28、畫面時間20/09/01 10:27:30     吳敏華放下文件，走回其位置上坐下。黃冠茗坐到辦公室入口處之桌旁椅子上接聽電話。其後兩人各自辦公。 29、畫面時間20/09/01 10:32:30     吳敏華與黃冠茗在其等位置上隔空交談。 30、畫面時間20/09/01 10:34:25     黃冠茗離開辦公室。 31、畫面時間20/09/01 10:36:25     吳敏華離開辦公室。 32、畫面時間20/09/01 10:37:40     吳敏華回到辦公室並走至其位坐下後接聽行動電話。 33、畫面時間20/09/01 10:40:18     黃冠茗進入辦公室。 34、畫面時間20/09/01 10:41:35-42:13     黃冠茗起身往後轉，吳敏華同時起身走向黃冠茗，兩人交談。 35、畫面時間20/09/01 10:42:31     吳敏華拿取文件交給黃冠茗，黃冠茗同時查看文件及使用行動電話通話。 36、畫面時間20/09/01 10:42:48     吳敏華離開辦公區域去整理雜物。黃冠茗結束通話，並查看文件。 37、畫面時間20/09/01 10:44:20     吳敏華協同第三人短暫進入辦公室後離開。 38、畫面時間20/09/01 10:44:37     黃冠茗提起前開保冰袋離開辦公室。 39、畫面時間20/09/01 10:42:31     吳敏華回到辦公室後，來回走動辦公。 40、畫面時間20/09/01 10:46:01     吳敏華回到其辦公桌辦公。 41、畫面時間20/09/01 11:13:47     吳敏華拿起放置於其辦公室桌旁置物區之黃冠茗隨身包，翻找後拿出物品放置桌面，繼而使用電腦，視線在該物品及電腦間來回移動。 42、畫面時間20/09/01 11:15:13     吳敏華將物品放回黃冠茗隨身包裡，並將該包放置於桌面上。 43、畫面時間20/09/01 11:15:20     吳敏華持物品放置於其身後的機器內，並走至其辦公桌前方之桌上操作電腦，再走至其電腦操作，左手將黃冠茗隨身包往前移動一下位置後，再將該包移置其前方辦公桌上。 44、畫面時間20/09/01 11:16:19     吳敏華取出手機使用。 45、畫面時間20/09/01 11:17:00     吳敏華走至其位置前方之辦公桌操作電腦後，走至其辦公桌身後之機器處查看，再走至其位置坐下。 46、畫面時間20/09/01 11:17:25     吳敏華將支票本放置於黃冠茗隨身包內，並將隨身包之拉鍊拉上後，將該包放置於其辦公室桌旁置物區，其後撥打行動電話通話。 47、畫面時間20/09/01 11:19:09     吳敏華結束通話。 48、畫面時間20/09/01 11:53:15     吳敏華離開辦公室。 49、畫面時間20/09/01 12:56:04     黃冠茗持牛皮紙袋走向吳敏華之辦公桌，並將該紙袋放置於桌上。隨即再將紙袋打開，查看紙袋內的物品，再將紙袋對折後放置於桌上後，離開辦公室。 50、畫面時間20/09/01 13:01:00     吳敏華回到辦公室。 51、畫面時間20/09/01 13:01:08     吳敏華翻看紙袋。 52、畫面時間20/09/01 13:01:18     吳敏華拿出紙袋內的物品走向左側盡頭處。 53、畫面時間20/09/01 13:01:37     黃冠茗隔著辦公隔板與吳敏華交談。 54、畫面時間20/09/01 13:02:11     黃冠茗離開畫面。 55、畫面時間20/09/01 13:05:11     吳敏華拿起放置於其辦公室桌旁置物區之黃冠茗隨身包，翻找後視線在桌面及該包來回移動。 56、畫面時間20/09/01 13:05:34     吳敏華將黃冠茗隨身包放置於其辦公室桌旁置物區。 57、畫面時間20/09/01 13:13:25     吳敏華離開辦公室。 58、畫面時間20/09/01 13:30:31     吳敏華進入辦公室，回到其位置坐下辦公。 59、畫面時間20/09/01 13:42:45     黃冠茗進入辦公室，並將其所攜之物放置於辦公室入口處之桌面上。 60、畫面時間20/09/01 13:43:01     黃冠茗走至吳敏華身旁，查看其手機後，將畫面分享予吳敏華觀看。 61、畫面時間20/09/01 13:43:23     吳敏華接聽電話，黃冠茗使用手機。 62、畫面時間20/09/01 13:43:27     吳敏華接聽電話同時，轉頭看向黃冠茗，並與黃冠茗交談後，再繼續接聽電話。 63、畫面時間20/09/01 13:43:45     黃冠茗走至辦公室入口處之桌旁，並打開其所攜置於桌上之袋，查看其內物品，再將袋之接鍊拉上後，走至吳敏華身旁站立。 64、畫面時間20/09/01 13:44:16     吳敏華結束通話。 65、畫面時間20/09/01 13:44:20     黃冠茗拿出手機，彎身單手撐於桌面與吳敏華對話。 66、畫面時間20/09/01 13:44:31     黃冠茗將其手機畫面分享予吳敏華觀看，並與之交談。 67、畫面時間20/09/01 13:44:44     黃冠茗起身。 68、畫面時間20/09/01 13:44:51     黃冠茗彎身雙手撐於桌面與吳敏華對話。 69、畫面時間20/09/01 13:45:07     黃冠茗朝辦公室入口處走去。 70、畫面時間20/09/01 13:45:16     吳敏華在其位置上、黃冠茗在辦公室入口處隔空交談後，吳敏華起身走向黃冠茗，同時間，黃冠茗從其所攜置於桌上之袋內取出物品查看，而後兩人一同查看該物品及交談，再將物品放回原位，後再繼續交談。 71、畫面時間20/09/01 13:46:02     吳敏華及黃冠茗同時走向右側第一張辦公桌旁，吳敏華坐下操作該桌電腦，黃冠茗站立在旁觀看電腦。 72、畫面時間20/09/01 13:46:09     黃冠茗拿起該桌桌上之物品後隨即放下，吳敏華操作電腦中。 73、畫面時間20/09/01 13:46:19     黃冠茗走向左側第二張辦公桌旁拿取資料後，再走向辦公室入口處辦公桌旁，將該資料置放於放置在該桌上之保冷袋上後，走向吳敏華身旁，彎身查看電腦，並手指電腦與吳敏華交談。 74、畫面時間20/09/01 13:46:53     黃冠茗走至其左側旁辦公桌旁，拿取該桌桌上計算機使用後放下。 75、畫面時間20/09/01 13:47:05     吳敏華在該位置上接聽電話，黃冠茗離開辦公室。 76、畫面時間20/09/01 13:47:38     吳敏華回到其位置上翻找桌面後，同時接聽電話及轉身滑動其身後之電腦，而後回到其位置上，拿筆書寫。 77、畫面時間20/09/01 13:48:58     吳敏華回到右側第一張辦公桌旁坐下後操作電腦。 78、畫面時間20/09/01 13:50:18     吳敏華回到其位置上坐下後操作電腦。 79、畫面時間20/09/01 13:50:23     黃冠茗進入辦公室，同時間通話中。 80、畫面時間20/09/01 13:51:01     吳敏華在其位置上、黃冠茗在辦公室入口處隔空交談後，黃冠茗撥打行動電話通話中。 81、畫面時間20/09/01 13:52:31     黃冠茗結束通話離開辦公室。 82、畫面時間20/09/01 13:52:50     吳敏華離開辦公室。 83、畫面時間20/09/01 13:53:34     吳敏華回到其位置上辦公。 84、畫面時間20/09/01 13:57:59-58:13     吳敏華接聽電話。 85、畫面時間20/09/01 13:58:19     吳敏華拿起放置於其辦公室桌旁置物區之黃冠茗隨身包，從包內拿出與支票大小相同之白色物品後，將該包放回原位，翻看與支票大小相同之白色物品。 86、畫面時間20/09/01 13:58:43     吳敏華將與支票大小相同之白色物品置入其身後之印表機內。 87、畫面時間20/09/01 13:58:58     吳敏華坐回其位置查看、操作電腦。 88、畫面時間20/09/01 13:59:22     吳敏華從身後之印表機內取回與支票大小相同之白色物品查看或書寫。 89、畫面時間20/09/01 13:59:41     吳敏華翻看月曆。 90、畫面時間20/09/01 13:59:47     吳敏華再次拿起放置於其辦公室桌旁置物區之黃冠茗隨身包，從包內拿出與印章大小相同之黑色物品，並拉開抽屜後，用印在與支票大小相同之白色物品上。隨後將與印章大小相同之黑色物品放回黃冠茗隨身包內，並將該包放回原位。而後吳敏華持續觀看電腦。 91、畫面時間20/09/01 14:01:20     吳敏華手持與支票大小相同之白色物品起身前往影印機處影印後回到原位。 92、畫面時間20/09/01 14:02:05     吳敏華將與支票大小相同之白色物品影本置入其身後之印表機內。 93、畫面時間20/09/01 14:02:16     吳敏華坐回其位置查看、操作電腦。 94、畫面時間20/09/01 14:02:27     吳敏華從身後之印表機內取回與支票大小相同之白色物品影本。 95、畫面時間20/09/01 14:03:19     吳敏華拿取桌面上之與支票大小相同之白色物品查看，同時間操作電腦。 96、畫面時間20/09/01 14:07:58     吳宏碩進入辦公室，同時間吳敏華站立正在通話中。 97、畫面時間20/09/01 14:08:05     吳敏華通話中時，將與支票大小相同之白色物品交付吳宏碩，吳宏碩立即查看與支票大小相同之白色物品。 98、畫面時間20/09/01 14:08:14     吳宏碩持與支票大小相同之白色物品靠近吳敏華交談。 99、畫面時間20/09/01 14:08:34     吳敏華手指月曆查看。 100、畫面時間20/09/01 14:08:38      吳敏華將與支票大小相同之白色物品置於桌上，拿起桌上的手機撥打電話，同時間吳宏碩也取出手機使用中。 101、畫面時間20/09/01 14:08:48      吳敏華翻看月曆並通話中，而吳宏碩彎身查看置於桌面之與支票大小相同之白色物品後，再次使用其手機。 102、畫面時間20/09/01 14:09:02      吳敏華結束通話，並坐到其位置上，低頭書寫文字，吳宏碩站立在吳敏華辦公桌旁等候。 103、畫面時間20/09/01 14:09:14      吳敏華拿起放置於其辦公室桌旁置物區之黃冠茗隨身包，從包內拿出與印章大小相同之黑色物品，並拉開抽屜後，用印在與支票大小相同之白色物品上，再將與支票大小相同之白色物品交付予吳宏碩，吳宏碩收到與支票大小相同之白色物品後，轉身離開辦公室。 104、畫面時間20/09/01 14:09:41      吳敏華將與印章大小相同之黑色物品放回黃冠茗隨身包內，並將該包放回原位。 105、畫面時間20/09/01 14:09:56      吳敏華手持與支票大小相同之白色物品起身前往影印機影印後回到其位置。 106、畫面時間20/09/01 14:21:35      黃冠茗手持文件進入辦公室，走至吳敏華身旁站立、等候，並將文件放置於吳敏華辦公桌上，吳敏華視線在桌面及電腦中來回查看。 107、畫面時間20/09/01 14:23:05      黃冠茗與吳敏華交談。 108、畫面時間20/09/01 14:23:31      黃冠茗彎身看向吳敏華之電腦後繼續交談，其間黃冠茗有使用其手機。 109、畫面時間20/09/01 14:24:27      黃冠茗離開辦公室。 110、畫面時間20/09/01 14:29:13      吳敏華拿起放置於其辦公室桌旁置物區之黃冠茗隨身包，拿起與支票大小相同之白色物品後立即再次放置桌面上。 111、畫面時間20/09/01 14:29:25      吳敏華視線在桌面與支票大小相同之白色物品及電腦間來回移動，並操作電腦、低頭書寫文字。 112、畫面時間20/09/01 14:31:08      吳敏華合上與支票大小相同之白色物品，並將與支票大小相同之白色物品放入黃冠茗隨身包內後，再將該包放回原位，吳敏華離開位置離開辦公室。 113、畫面時間20/09/01 14:32:38      吳敏華回到辦公室，走至其辦公桌左側旁之位置站立，手並整理物品。黃冠茗緊隨其後，走至辦公室入口處之辦公桌旁即佇立於此，兩人邊走邊交談。 114、畫面時間20/09/01 14:32:56      吳敏華坐回其位置上，兩人仍持續交談。 115、畫面時間20/09/01 14:33:15      黃冠茗手持物品放入辦公室入口處辦公桌上之保冷袋內。 116、畫面時間20/09/01 14:33:28      黃冠茗離開辦公室。 117、畫面時間20/09/01 14:36:25      黃冠茗短暫進入辦公室後再次離開。 118、畫面時間20/09/01 15:14:31      吳敏華撥開放置於其辦公桌旁置物區之黃冠茗隨身包，翻找該包下方之資料。 119、畫面時間20/09/01 15:14:37      吳敏華將放置於其辦公桌旁置物區、被文件蓋住之黃冠茗隨身包移置於桌面上後，翻找該處箱內資料。 120、畫面時間20/09/01 15:14:43      第三人進入辦公室走向吳敏華後站立其旁。 121、畫面時間20/09/01 15:15:11      該第三人轉身離開辦公室。 122、畫面時間20/09/01 15:15:17      吳敏華將自箱內翻找出之資料放置於其辦公桌前方之辦公椅上。 123、畫面時間20/09/01 15:15:25      吳敏華將放置於其辦公桌上之黃冠茗隨身包往左側移動一下。 124、畫面時間20/09/01 15:16:00      吳敏華將黃冠茗隨身包放回原位（其辦公桌旁置物區）。 125、畫面時間20/09/01 15:16:17      吳敏華稍微原位移動黃冠茗隨身包。 126、畫面時間20/09/01 15:16:40      吳敏華將黃冠茗隨身包稍微拿起，在其下放入資料後，再將該包疊放在資料上，而後又將資料疊放在該包上方。 127、畫面時間20/09/01 15:34:59      吳敏華將資料夾疊放在該置物區上，黃冠茗隨身包被蓋在其下。 128、畫面時間20/09/01 15:49:21      吳敏華將資料夾取回放置於其桌面上。 129、畫面時間20/09/01 15:53:54      吳敏華見黃冠茗進入辦公室，隨即以左手指向其辦公桌左側處，黃冠茗朝辦公室門口外張望。 130、畫面時間20/09/01 15:54:05      黃冠茗走至吳敏華身旁，雙手撐桌，與吳敏華一同觀看電腦並交談。 131、畫面時間20/09/01 15:54:20      黃冠茗右手指電腦，與吳敏華同時觀看電腦及交談。而後吳敏華視線在電腦及桌面來回移動、操作電腦。 132、畫面時間20/09/01 15:54:47      黃冠茗翻找吳敏華辦公桌旁置物區，並將放置於該處、被文件蓋住之其隨身包移置於桌面上後，翻找該處箱內資料。 133、畫面時間20/09/01 15:55:30      黃冠茗走向吳敏華辦公桌前之辦公桌旁，並使用手機，此時可見黃冠茗之隨身包仍在吳敏華辦公桌上。 134、畫面時間20/09/01 15:56:23      黃冠茗走向辦公室入口處，吳敏華亦起身向該處方向前進後，兩人離開辦公室。 135、畫面時間20/09/01 15:57:08      吳敏華回到辦公室坐回其位置上辦公。 136、畫面時間20/09/01 16:01:19      吳敏華將黃冠茗隨身包拿起放置於其辦公桌旁置物區。 137、畫面時間20/09/01 16:21:24      吳敏華在其位置上、黃冠茗在辦公室入口處辦公椅上隔空持續交談。同時間吳敏華稍微拉動放置黃冠茗隨身包之置物箱。 138、畫面時間20/09/01 16:22:19      吳敏華將放置黃冠茗隨身包之置物箱放置地面，翻找該箱內之資料，從中取出資料。 139、畫面時間20/09/01 16:22:27      黃冠茗起身走向吳敏華，吳敏華亦同時起身走向黃冠茗，將該取出之資料交給黃冠茗，由黃冠茗翻動，兩人同時查看該資料。 140、畫面時間20/09/01 16:22:52      黃冠茗將資料交給吳敏華，兩人同時走向吳敏華辦公桌，吳敏華坐下查看資料，黃冠茗站立在旁，同樣低頭查看資料。 141、畫面時間20/09/01 16:23:04      黃冠茗彎身，左手撐桌，右手指向吳敏華查看之資料處，兩人同時查看該資料，吳敏華有書寫之動作。 142、畫面時間20/09/01 16:23:24      黃冠茗將資料拿起翻面後再放置於吳敏華前方之桌面上，吳敏華有書寫、翻動之動作。 143、畫面時間20/09/01 16:23:55      黃冠茗持上開資料走向吳敏華辦公桌前方位置，並取走坐在該位置之第三人所交給黃冠茗之資料，再走至辦公室入口處辦公桌位置坐下，將上開資料置於桌上，持其手機拍攝照片後，再繼續查看資料。 144、畫面時間20/09/01 16:25:17      黃冠茗將上開資料交還吳敏華及該第三人。吳敏華起身，與該第三人交換手中之資料，吳敏華將資料疊放在放置黃冠茗隨身包之置物箱上。黃冠茗離開辦公室。其後吳敏華在其位置上、黃冠茗站立在辦公室入口處，兩人隔空交談。 145、畫面時間20/09/01 16:35:36      黃冠茗走至吳敏華身旁站立並交談。 146、畫面時間20/09/01 16:36:33     吳敏華從其身後抽出資料夾置於桌面，黃冠茗手指該夾後彎身、左手撐桌、右手指向該資料夾，兩人同時交談及查看該資料夾內資料。其間吳敏華翻動該資料、黃冠茗手指比劃在該資料夾上。 147、畫面時間20/09/01 16:37:14      吳敏華合上資料夾，低頭有書寫的動作，並持續與黃冠茗交談。 148、畫面時間20/09/01 16:37:21      黃冠茗轉身離開辦公室。 149、畫面時間20/09/01 16:44:00      吳敏華持其手機，走向剛走入辦公室之黃冠茗，將手機畫面分享予黃冠茗觀看，兩人交談。 150、畫面時間20/09/01 16:44:14      吳敏華邊低頭查看手機，邊走回其位置上。 151、畫面時間20/09/01 16:45:39      黃冠茗走向吳敏華左側後方電腦處使用電腦，並短暫與坐在位置上之吳敏華交談後，走向辦公室入口處短暫站立，再離開辦公室。 152、畫面時間20/09/01 16:49:44      吳敏華在其位置上、黃冠茗在辦公室入口處短暫隔空交談。 153、畫面時間20/09/01 17:00:16      吳敏華拿起放置於其辦公室桌旁置物區之黃冠茗隨身包，走至辦公室入口處，將該包置於黃冠茗站立旁之桌面。 154、畫面時間20/09/01 17:00:28      黃冠茗轉身視線看向該隨身包之位置後，拿起手機使用。 155、畫面時間20/09/01 17:04:00      黃冠茗拿起隨身包夾在右側掖下離開辦公室。 156、畫面時間20/09/01 17:04:30      吳敏華離開辦公室。 本院卷㈠第238至252頁。